臺灣臺北地方法院民事簡易判決
110年度北簡字第14509號
原      告  新安東京海上產物保險股份有限公司桃園分公司

法定代理人  單正寰
訴訟代理人  許昶華
            陳維佑
            李怡萱
            羅天君
被      告  洪發在
上列當事人間請求損害賠償事件，本院於民國110年11月19日言
詞辯論終結，判決如下：
　　主　　　文
被告應給付原告新臺幣參萬貳仟捌佰參拾參元，及自民國一百一
十年四月二十三日起至清償日止，按年息百分之五計算之利息。
原告其餘之訴駁回。
訴訟費用新臺幣壹仟壹佰壹拾元，由被告負擔其中新臺幣參佰參
拾參元，餘由原告負擔。
本判決第一項得假執行。被告如以新臺幣參萬貳仟捌佰參拾參元
為原告預供擔保後，得免為假執行。
　　事實及理由
壹、程序事項：
一、按因侵權行為涉訟者，得由行為地之法院管轄；民事訴訟法
    第15條第1項定有明文。查本件侵權行為地在臺北市中山區
    ，本院自有管轄權，先予敘明。
二、被告經合法通知，未於言詞辯論期日到場，核無民事訴訟法
    第386條所列各款情事，爰依原告之聲請，准由其一造辯論
    而為判決。
貳、實體部分：
一、原告起訴主張略以：被告於民國109年10月9日上午8時0分許
    ，駕駛車牌號碼000-0000號自小客車，行經國道1號北向高
    架21.8公里外側車道前，因未注意保持行車安全距離之疏失
    與原告承保、訴外人格上汽車租賃股份有限公司桃園分公司
    所有、訴外人郭志煌駕駛之車牌號碼000-0000號租賃小客車
    （下稱系爭車輛）發生碰撞，致系爭車輛損壞。系爭車輛經
    送廠修復，支出必要修復費用新臺幣（下同）10萬9,022元
    ，其中工資2萬4,367元、零件8萬4,655元，原告已依約賠付
    被保險人，並依保險法第53條第1項規定取得代位求償權。
    爰依侵權行為損害賠償之法律關係請求等語，並聲明：被告
    應給付原告10萬9,022元，及自起訴狀繕本送達翌日起至清
    償日止，按年息5%計算之利息。
二、被告未於言詞辯論期日到場，亦未提出書狀作何聲明陳述。
三、本院之判斷：
　㈠原告主張被告於上開時、地駕駛車牌號碼000-0000號自小客
    車，與原告承保、訴外人格上汽車租賃股份有限公司桃園分
    公司所有、郭志煌駕駛之系爭車輛發生碰撞，致系爭車輛受
    損等情，業據原告提出車損照片、道路交通事故當事人登記
    聯單、初步分析研判表、汽車險賠款同意書等件影本為證（
    卷第19-23頁、第29頁），並經本院依職權向內政部警政署
    國道公路警察局第一公路警察大隊調取本件事故相關資料核
    閱屬實（卷第41-55頁），而被告經本院合法通知，未於言
    詞辯論期日到場，復未提出書狀答辯供本院斟酌，依民事訴
    訟法第280條第3項準用同條第1項規定，視同自認，自堪信
    原告之主張為真正。
　㈡按汽車行駛時，駕駛人應注意車前狀況及兩車並行之間隔，
    並隨時採取必要之安全措施；道路交通安全規則第94條第3
    項前段定有明文。次按因故意或過失，不法侵害他人之權利
    者，負損害賠償責任；汽車、機車或其他非依軌道行駛之動
    力車輛，在使用中加損害於他人者，駕駛人應賠償因此所生
    之損害，但於防止損害之發生，已盡相當之注意者，不在此
    限；被保險人因保險人應負保險責任之損失發生，而對於第
    三人有損失賠償請求權者，保險人得於給付賠償金額後，代
    位行使被保險人對於第三人之請求權；但其所請求之數額，
    以不逾賠償金額為限；為民法第184條第1項前段、第191條
    之2、保險法第53條第1項所明定。查被告駕駛車輛行經肇事
    地點，疏未注意保持安全距離，與原告承保、訴外人郭志煌
    駕駛之系爭車輛發生碰撞而肇事，被告對於防止損害之發生
    顯未盡相當之注意，就本件交通事故之發生自有過失。又原
    告已依保險契約給付系爭車輛之修復費用後，自得依上開法
    律規定代位行使對被告之損害賠償請求權。
　㈢次按不法毀損他人之物者，被害人得請求賠償其物因毀損所
    減少之價額；民法第196條定有明文。又依民法第196條請求
    賠償物被毀損所減少之價額，得以修復費用為估定之標準，
    但以必要者為限（例如︰修理材料以新品換舊品，應予折舊
    ），有最高法院77年度第9次民事庭會議決議可資參照。查
    原告承保之系爭車輛因本件車禍支出修理費用10萬9,022元
    ，其中工資2萬4,367元、零件8萬4,655元，有凱桃汽車股份
    有限公司出具之維修清單與統一發票在卷可稽（卷第25-28
    頁），系爭車輛之修理，既以新零件更換被毀損之舊零件，
    自應將折舊予以扣除。系爭車輛於104年9月出廠，至109年1
    0月9日事故發生止，已出廠5年1月，有系爭車輛行車執照為
    證（卷第17頁），按行政院所頒佈之固定資產耐用年數表及
    固定資產折舊率表規定非運輸業用客車之耐用年數為5年，
    原告所有之系爭車輛使用已逾耐用年數，依上開固定資產耐
    用年數表及固定資產折舊率表規定，折舊後之殘值以成本十
    分之一為合度，系爭車輛之修復費用其中零件部分扣除折舊
    金額為8,466元（元以下四捨五入），加計工資2萬4,367元
    ，共3萬2,833元，屬必要之修理費用，原告就此部分主張，
    應予准許。
　㈣末按遲延之債務，以支付金錢為標的者，債權人得請求依法
    定利率計算之遲延利息；應付利息之債務，其利率未經約定
    ，亦無法律可據者，週年利率為百分之五；給付無確定期限
    者，債務人於債權人得請求給付時，經其催告而未為給付，
    自受催告時起，負遲延責任，其經債權人起訴而送達訴狀，
    或依督促程序送達支付命令，或為其他相類之行為者，與催
    告有同一效力；民法第233條第1項前段、第203條、第229條
    第2項有明文規定。準此，原告請求被告給付自起訴狀繕本
    送達翌日即110年4月23日（卷第35頁）起至清償日止，按年
    息5%計算之利息，於法並無不合，應予准許。
　㈤綜上所述，原告依侵權行為損害賠償之法律關係，請求被告
    給付原告3萬2,833元，及自110年4月23日起至清償日止，按
    年息5%計算之利息，為有理由，應予准許。逾此範圍之請求
    則屬無據，應予駁回。
四、本件原告勝訴部分係就民事訴訟法第427條第1項訴訟適用簡
    易程序所為被告敗訴判決，依同法第389條第1項第3款規定
    ，應依職權宣告假執行。並依同法第392條第2項規定，依職
    權宣告被告如以主文第4項所示金額為原告預供擔保後，得
    免為假執行。
五、訴訟費用負擔之依據：民事訴訟法第79條。本件訴訟費用額
    ，依後附計算書確定如主文所示之金額。
中　　華　　民　　國　　110 　年　　12　　月　　3 　　日
　　　　　　　　　臺灣臺北地方法院臺北簡易庭
　　　　　　　　　　　　　　　法　官　蔡玉雪
以上為正本係照原本作成。
如不服本判決，應於判決送達後20日內向本庭提出上訴狀，並按
他造當事人之人數附繕本；如委任律師提起上訴者，應一併繳納
上訴審裁判費。
中　　華　　民　　國　　110 　年　　12　　月　　3 　　日
　　　　　　　　　　　　　　　書記官　陳黎諭
計   算   書：
項　　　　目 金額（新臺幣） 備　　註 第一審裁判費 1,110元 原告部分勝訴，故訴訟費用中由被告負擔333元，其餘777元由原告負擔。 合　　　　計 1,110元